臺灣苗栗地方法院刑事判決　　　　　　　　　　　　　九十三年度易字第三一三號
　　公　訴　人　臺灣苗栗地方法院檢察署檢察官
　　被　　　告　戊○○
右列被告因竊盜案件，經檢察官提起公訴（九十三年度偵字第九一一號、第一九一九
號），及移送併辦（九十三年度偵字第二四二○號），本院依簡式審判程序審理，判
決如左：
    主  文
戊○○連續教唆攜帶兇器竊盜，累犯，處有期徒刑壹年貳月。
    犯罪事實及理由
一、犯罪事實
  (一)戊○○曾因違反槍砲彈藥刀械管制案件，經臺灣臺中地方法院以八十九年度訴字
    第二三七六號判決判處有期徒刑八月，併科罰金新台幣五萬元，戊○○提起上訴
    ，嗣因撤回上訴而該案確定，並於民國九十一年四月七日（起訴書誤載為十五日
    ）經縮短刑期執行完畢。
  (二)戊○○基於意圖為自己不法所有之概括犯意：
  緣戊○○向乙○○（業經本院判決確定）表示其所有（登記在翁駿逸名下）之車
    牌號碼：Ｐ九─五三三二號自小客車老舊，乙○○遂於九十三年二月十五日十四
    時許，在苗栗縣通霄鎮某處，介紹謝俊良（綽號阿良）與戊○○認識，戊○○乃
    基於教唆攜帶兇器竊盜之不確定故意，與乙○○共同教唆謝俊良竊取一輛與上揭
    自小客車同型之車子，再改懸掛上揭自小客車之車牌於贓車上（俗稱『作車』）
    。惟謝俊良乃超越原先戊○○、乙○○之教唆範圍，於九十三年二月十九日四時
    許，另夥同綽號「阿昌」之不詳姓名成年男子，在苗栗縣通霄鎮○○路二四號前
    ，持「阿昌」所有、客觀上對人之生命、身體、安全具有危險性之Ｔ型扳手二支
    ，竊取丁○○所有之車牌號碼：Ｗ二─七五二二號自小客車，得手後，由「阿昌
    」於當日八時許，在苗栗縣銅鑼鄉高埔牛皮工廠，以新台幣一萬三千元之價格售
    予戊○○。嗣於同年月二十日九時許，戊○○在苗栗縣通霄鎮某廢鐵場，將該贓
    車（懸掛Ｐ九─五三三二號車牌）借予乙○○，而於當日十五時二十分許，乙○○駕駛該贓車行經苗栗縣苗栗市○○街六一巷十七號前，為警查獲，並扣得前開
    「阿昌」所有、供其竊取所用之Ｔ型扳手二支。
  又於九十三年四月十八日十七時許，在苗栗縣苑裡鎮苑裡火車站旁，見車牌號碼
    ：ＨＪＪ─四二○號（未懸掛車牌）重型機車停於該處且電門插有鑰匙（該機車
    為甲○○所有，前於九十三年四月十五日十五時四十五分許，在苗栗縣苑裡鎮客
    庄活動中心遭竊，現由不知名人士持有），即以該鑰匙發動電門而竊取該機車，
    得手後供己騎用，嗣於同年月二十一日二十時許，戊○○騎乘該機車行經苗栗縣
    苑裡鎮○○里○鄰○○街一一六之二十號前為警查獲。
  另於九十三年五月十日十六時許，與范定棟（另案審理）基於犯意之聯絡，進入
    位於苗栗縣通霄鎮圳頭里二鄰十三號未上鎖之丙○○之祖厝（現無人居住，侵入
    他人建築物部分未據告訴），徒手竊取丙○○所有之農業機具、家庭白鐵廚具、
    抽水馬達及其他鐵製品，得手後，置於其等駕駛前來之車牌號碼：ＯＲ─六一七
    一號自小貨車上，正欲離去之際，為據報前來之警員當場查獲。
二、證據名稱
  (一)被告戊○○於本院審理中之自白。
  (二)證人丁○○、翁俊逸、（同案被告）乙○○、丙○○、（同案共犯）范定棟、甲○○之證述。
  (三)證人丁○○、丙○○、甲○○出具之贓物認領保管單三紙。
  (四)車輛竊盜資料個別查詢報表─查詢車輛認可資料二紙（九十三年度偵字第九一一
    號卷第二八頁、九十三年度偵字第二四二○號卷第十二頁）。
  (五)查獲現場照片六幀（九十三年度偵字第一九一九號卷第二八至三○頁）。
  (六)扣案「阿昌」所有、供其與謝俊良實施竊盜犯行所用之Ｔ型扳手二支。
三、論罪科刑的理由
  (一)被告戊○○與乙○○教唆謝俊良竊車時，當可預見謝俊良可能持客觀上足致他人
    生命、身體、安全發生危害之鐵製物品（屬刑法第三百二十一條第一項第三款所
    謂之兇器）以實施竊盜犯行，是核被告戊○○所為，就犯罪事實(二)部分，係犯
    刑法第二十九條第一項、第三百二十一條第一項第三款之教唆攜帶兇器竊盜罪，
    就犯罪事實(二)、部分，則均係犯刑法第三百二十條第一項之竊盜罪。
  (二)被告於犯罪事實(二)嗣後故買贓車使用之行為，當然包括於先前教唆攜帶兇器竊
    盜之行為中，不另成立故買贓物罪名（最高法院二十八年上字第二七○八號判例
    參照）。
  (三)被告上開多次教唆攜帶兇器竊盜、竊盜犯行，時間密接，所犯均為基本構成要件
    相同之罪名，顯係基於概括犯意而為，為連續犯，應依刑法第五十六條論以較重
    之教唆攜帶兇器竊盜一罪，並加重其刑。
  (四)被告有犯罪事實(一)所載犯罪科刑及執行情形，此有臺灣高等法院被告全國前案紀
    錄表一份可查，其受有期徒刑執行完畢後，五年以內再犯本件有期徒刑以上之罪
    ，為累犯，應依刑法第四十七條規定加重其刑。
  (五)公訴意旨雖未敘及犯罪事實(二)犯行，惟被告此部分犯行與起訴部分犯行，具有
    連續犯之裁判上一罪關係，依審判不可分原則，自為起訴效力所及，本院自得加
    以審判，附此敘明。
  (六)審酌被告年輕力盛，不思以正當途徑獲取所需，竟多次竊取他人財物，對社會秩
    序影響甚大，本應從重量刑，惟念其犯後態度良好，且均坦承犯行，顯有悔悟之
    心等一切情狀，爰量處如主文所示之刑，雖公訴人求處被告有期徒刑一年六月，
    然綜合前揭情狀，認公訴人求刑稍嫌過重，乃量處如主文所示之刑，附此敘明。
  (七)扣案之Ｔ型扳手二支，並非被告所有，而係被告、乙○○教唆對象以外之人即「
    阿昌」所有，此經同案被告乙○○供陳明確，核與沒收要件不符，爰不另為沒收
    之諭知，一併敘明。
四、應適用之法條
  (一)刑事訴訟法第二百七十三條之一第一項，第二百九十九條第一項前段、第三百十
    條之二、第四百五十四條第一項。
  (二)刑法第五十六條、第二十九條第一項、第三百二十一條第一項第三款、第四十七
    條。
本案經檢察官劉玉書到庭執行職務。
中　　　華　　　民　　　國　　九十三　　年　　　十二　　　月　　 九　　 日
                                臺灣苗栗地方法院刑事第二庭
                                        法  官  張  文  毓
右正本證明與原本無異
如不服本判決應於送達後十日內向本院提出上訴狀
                                        書記官  黃  士  益
中　　　華　　　民　　　國　　九十三　　年　　　十二　　　月　　 九　　 日
刑法第三百二十一條第一項第三款
犯竊盜罪而有左列情形之一者，處六月以上五年以下有期徒刑：
  三、攜帶兇器而犯之者。
